# Глава 9: Кластеризация методом k-mean


## Шаг 1. Сбор данных

```{r}
library(tidyverse)

teens <- read.csv("source/Chapter09/snsdata.csv", stringsAsFactors = TRUE) %>% as_tibble()

teens %>% glimpse()
```

Данные --- пользователи (подростки) соцсетей

Что хотим --- сегментировать пользователей

## Шаг 2. Исследование и подготовка данных

```{r}
teens %>% 
  count(gender)
```

Тут можно заметить, что женщин почти в 4 раза больше чем мужчин.

Проверим где ещё есть NA

```{r}
teens %>% 
  summary()
```

Пропушенные значения есть ещё в возрасте.

Поработаем с возрастом. Согласно выводу `summary()`, есть возраст менее 13 и больше 20 (106 лет). Заменим эти данные на NA

```{r}
teens <- teens %>% 
  mutate(age = ifelse(age >= 13 & age < 20,
                     age, NA_integer_))

teens$age %>% summary()
```

Теперь всё ок. Подумаем что делать с пропусками.

### Замена пропусков в номинативных прееменных

Просто так отфильтровать не вариант --- загубим много вероятно полезных данных. Перекодируем их в dummy-переменные

```{r}
teens$female <- ifelse(teens$gender == "F" & !is.na(teens$gender), 1, 0)
teens$no_gender <- ifelse(is.na(teens$gender), 1, 0)
```

### Подстановка пропусков в числовых прееменных

Действуем так --- нам известен год окончания школы, поэтому заменим пропущенные значения средним возрастом по году окончания школы.


```{r}
teens %>% 
  group_by(gradyear) %>% 
  summarise(age = mean(age, na.rm = TRUE))
  
```

Год окончания по году отличается от среднего значения, значит наша уловка плюс-минус имеет право на жизнь.

```{r}
teens <- teens %>% 
  group_by(gradyear) %>% 
  mutate(new_age = mean(age, na.rm = TRUE),
         age = ifelse(is.na(age), new_age, age)) %>% 
  ungroup() %>% 
  select(-new_age)
```


## Шаг 3. Обучение модели

### Отбор признаков

Возьмём для анализа только интересы пользователей

```{r}
interests <- teens[5:40]
interests_z <- as.data.frame(lapply(interests, scale))

interests_z <- as.data.frame(lapply(interests, scale))

summary(interests$basketball)
summary(interests_z$basketball)
```

### Выбор числа кластеров

Число класстеров штука всегда уникальная и творческая.

Так как это данные по подросткам, то мы, как в классическом голливудском кинчике про подростков, для нашего эксперимента выделим пять архетипов:

  * умник
  * спортсмен
  * принцесса
  * преступник
  * безнадёжный случай
  
```{r}
set.seed(2345)
teen_clusters <- kmeans(interests_z, 5)
```


## Шаг 4. Определение эффективности модели

Сколько значений попало в каждый кластер

```{r}
teen_clusters$size
```

У нас есть одна очень большая группа, нужно исследовать, почему получилась такая здоровая группа

```{r}
# look at the cluster centers
teen_clusters$centers
```

## Шаг 5. Повышение эффективности модели

```{r}
teens$cluster <- teen_clusters$cluster

# look at the first five records
teens[1:5, c("cluster", "gender", "age", "friends")]

# mean age by cluster
aggregate(data = teens, age ~ cluster, mean)

# proportion of females by cluster
aggregate(data = teens, female ~ cluster, mean)

# mean number of friends by cluster
aggregate(data = teens, friends ~ cluster, mean)
```



